臺灣新北地方法院刑事判決
111年度審交易緝字第7號
公  訴  人  臺灣新北地方檢察署檢察官
被      告  彭昇仁



上列被告因公共危險案件，經檢察官提起公訴（110年度偵字第3
9821號），被告於本院準備程序中就被訴事實為有罪之陳述，經
本院裁定進行簡式審判程序，判決如下：
    主  文
彭昇仁駕駛動力交通工具而有吐氣所含酒精濃度達每公升零點貳
伍毫克以上情形，累犯，處有期徒刑陸月，如易科罰金，以新臺
幣壹仟元折算壹日。
    事  實
一、彭昇仁於民國110年9月29日12時至18時許間，在新北市林口
    區中山路某資源回收場內飲用酒類後，仍基於酒後駕駛動力
    交通工具之犯意，於同日18時40分許，騎乘車牌號碼000-00
    0號普通重型機車上路，欲前往鄰近之夜市購物。嗣於同日1
    8時46分許，行經新北市林口區佳林路101巷與中山路口時，
    因面有酒容為警攔查，經警發現其全身酒氣而對其實施酒精
    濃度測試，於同日19時許測得其吐氣所含酒精濃度達每公升
    0.50毫克而查悉上情。
二、案經新北市政府警察局林口分局報告臺灣新北地方檢察署檢
    察官偵查起訴。
    理  由
壹、程序方面：
    本件被告彭昇仁所犯係死刑、無期徒刑、最輕本刑為3年以
    上有期徒刑以外之罪，其於準備程序中就被訴事實為有罪之
    陳述，經法官告知簡式審判程序之旨，並聽取公訴人及被告
    之意見後，依刑事訴訟法第273條之1第1項規定，裁定本案
    改依簡式審判程序審理，且依刑事訴訟法第273條之2及第15
    9條第2項規定，不適用傳聞法則有關限制證據能力之相關規
    定，合先敘明。
貳、實體方面：
一、上揭犯罪事實，業據被告彭昇仁於警詢時、偵查中、本院準
    備程序及審理時均坦承不諱，並有酒後時間確認單、新北市
    政府警察局林口分局酒精測定紀錄表、財團法人工業技術研
    究院呼氣酒精測試器檢定合格證書、新北市政府警察局舉發
    違反道路交通管理事件通知單、車輛詳細資料報表各1份在
    卷可稽（見偵查卷第19至21、23、24頁），足認被告前揭任
    意性自白與事實相符，應堪信為真實。本案事證明確，被告
    犯行洵堪認定，應依法論科。
二、論罪科刑：
　㈠按行為後法律有變更者，適用行為時之法律。但行為後之法
    律有利於行為人者，適用最有利於行為人之法律，刑法第2
    條第1項定有明文。查，被告為本件犯行後，刑法第185條之
    3第1項之規定業於111年1月28日修正公布，並自同年1月30
    日生效施行。修正前原條文第1項法定刑規定為「處2年以下
    有期徒刑，得併科20萬元以下罰金」，修正後法定刑則規定
    為「處3年以下有期徒刑，得併科30萬元以下罰金」，是經
    比較新舊法之結果，修正後既已提高有期徒刑及罰金刑之法
    定刑度，並無有利於被告之情形，依刑法第2條第1項前段之
    規定，應適用行為時即修正前刑法第185條之3第1項第1款之
    規定論處。是核被告所為，係犯修正前刑法第185條之3第1
    項第1款之駕駛動力交通工具而有吐氣所含酒精濃度達每公
    升0.25毫克以上情形之公共危險罪。
　㈡被告前①因酒後駕車之公共危險案件，經本院107年度交簡字
    第2623號判決判處有期徒刑3月，併科罰金新臺幣（下同）2
    萬元確定；②因酒後駕車之公共危險案件，經本院108年度審
    交簡字第131號判決判處有期徒刑5月，併科罰金5萬元確定
    ，上開2罪嗣經本院108年度聲字第3123號裁定應執行有期徒
    刑7月，併科罰金6萬元確定，有期徒刑部分於109年4月25日
    執行完畢等情，有臺灣高等法院被告前案紀錄表1份在卷可
    參，其於受有期徒刑之執行完畢後，5年以內故意再犯本件
    有期徒刑以上之罪，為累犯，本院依司法院釋字第775號解
    釋意旨，審酌被告構成累犯之前案為酒後駕車之公共危險案
    件，與本案所犯之罪，其罪名、法益種類及罪質，均屬相同
    ，堪認被告未因前案刑罰執行後有所警惕，有對刑罰反應力
    薄弱之特別惡性存在而有加重其刑予以延長矯正其惡性此一
    特別預防之必要，且依本案情節，依累犯規定加重其刑，並
    無罪刑不相當或違反比例原則之情形，爰裁量依刑法第47條
    第1項規定加重其刑。
　㈢爰審酌被告明知酒精成分對人之意識能力具有不良影響，酒
    後駕車對一般往來之公眾及駕駛人自身皆具有高度危險性，
    既漠視自己安危，尤罔顧公眾安全，於飲用酒類後仍騎乘普
    通重型機車上路，有害行車安全，且其前已有多次酒後駕車
    之公共危險前科（除上述構成累犯之前案紀錄外），有臺灣
    高等法院被告前案紀錄表在卷可參，竟仍未能記取教訓，殊
    值非難，並衡酌本案酒後所駕駛之動力交通工具為普通重型
    機車，經測得之吐氣所含酒精濃度為每公升0.50毫克，為警
    查獲前並未有肇事而造成其他道路交通安全之重大實害，犯
    後始終坦承犯行，態度尚可，及其自陳國中畢業之智識程度
    、現從事資源回收工作、須撫養母親及3名子女之生活狀況
    等一切情狀，量處如主文所示之刑，並諭知如易科罰金之折
    算標準。
據上論斷，應依刑事訴訟法第273條之1第1項、第299條第1項前
段，刑法第2條第1項前段、第47條第1項、第41條第1項前段、修
正前第185條之3第1項第1款，刑法施行法第1條之1第1項，判決
如主文。
本案經檢察官江祐丞提起公訴，經檢察官高智美到庭執行職務。
中　　華　　民　　國　　111 　年　　9 　　月　　28　　日
                  刑事第二十五庭  法  官      曾淑娟
如不服本判決，應於判決送達後20日內敘明上訴理由，向本院提
出上訴狀 (應附繕本) ，上訴於臺灣高等法院。其未敘述上訴理
由者，應於上訴期間屆滿後20日內向本院補提理由書「切勿逕送
上級法院」。
                                  書記官      王若安   
中　　華　　民　　國　　111 　年　　9 　　月　　29　　日
附錄本案論罪科刑法條全文：
修正前中華民國刑法第185條之3
駕駛動力交通工具而有下列情形之一者，處2年以下有期徒刑，
得併科20萬元以下罰金：
一、吐氣所含酒精濃度達每公升零點二五毫克或血液中酒精濃度
     達百分之零點零五以上。
二、有前款以外之其他情事足認服用酒類或其他相類之物，致不
     能安全駕駛。
三、服用毒品、麻醉藥品或其他相類之物，致不能安全駕駛。
因而致人於死者，處3年以上10年以下有期徒刑；致重傷者，處1
年以上7年以下有期徒刑。
曾犯本條或陸海空軍刑法第54條之罪，經有罪判決確定或經緩起
訴處分確定，於五年內再犯第1項之罪因而致人於死者，處無期
徒刑或5年以上有期徒刑；致重傷者，處3年以上10年以下有期徒
刑。